臺灣高雄地方法院民事裁定
108年度消債清字第190號
聲  請  人  陳俊源即陳天賜
0000000000000000

0000000000000000

代  理  人  呂帆風律師
上列當事人因消費者債務清理事件聲請清算，本院裁定如下：
    主  文
聲請人陳俊源即陳天賜自中華民國一百零八年十月二十八日下午
四時起開始清算程序。
命司法事務官進行本件清算程序。
    理  由
一、聲請意旨略以：伊無力清償債務，曾於民國108年8月8日向
    本院聲請調解債務清償方案，惟調解不成立。又伊未經法院
    裁定開始更生程序或許可和解或宣告破產，爰聲請清算等語
    。
二、按債務人不能清償債務或有不能清償之虞者，得依本條例所
    定更生或清算程序，清理其債務；債務人對於金融機構負債
    務者，在聲請更生或清算前，應向最大債權金融機構請求協
    商債務清償方案，或向其住、居所地之法院或鄉、鎮、市、
    區調解委員會聲請債務清理之調解；自債務人提出協商請求
    之翌日起逾30日不開始協商，或自開始協商之翌日起逾90日
    協商不成立，債務人得逕向法院聲請更生或清算；債務人於
    法院裁定開始更生程序或許可和解或宣告破產前，得向法院
    聲請清算；法院開始清算程序之裁定，應載明其年、月、日
    、時，並即時發生效力；法院裁定開始更生或清算程序後，
    得命司法事務官進行更生或清算程序；必要時，得選任律師
    、會計師或其他適當之自然人或法人1人為監督人或管理人
    ，消費者債務清理條例（下稱消債條例）第3條、第151條第
    1項、第153條、第80條前段、第83條第1項、第16條第1項分
    別定有明文。
三、經查：
  ㈠聲請人前於108年8月8日向本院聲請調解債務清償方案，經本
    院108年度司消債調字第404號受理，於同年9月11日調解不
    成立，聲請人再於同年9月20日具狀聲請清算等情，業經本
    院調閱上開調解卷宗核閱無訛。
  ㈡次查，聲請人於106年及107年度申報所得分別為新臺幣（下
    同）155,481元、22,000元（均為薪資所得），名下無財產
    ，勞工保險於107年2月20日退保。又聲請人曾任職協記保全
    股份有限公司、東隆保全股份有限公司、震宇保全股份有限
    公司、大洋保全股份有限公司，及最後任職之隆盛保全股份
    有限公司，而據隆盛保全公司之薪資明細表所載自107年3月
    起至同年9月，每月實領薪資約為23,750元至24,450元，因
    患情緒障礙、雙耳聽力障礙（宜配助聽器）及持續性憂鬱症
    ，現無業，由母親陳賴金葉資助生活所需，未領取社會補助
    等情，此有財產及收入狀況說明書（本案卷第4頁）、債權
    人清冊（本案卷第5頁）、戶籍謄本（本案卷第7頁）、財團
    法人金融聯合徵信中心前置協商專用債權人清冊（本案卷第
    9至10頁）、信用報告（本案卷第12頁）、財政部高雄國稅
    局106年及107年度綜合所得稅各類所得資料清單及總歸戶財
    產查詢清單（本案卷第13至14頁反面）、薪資明細表（本案
    卷第15頁、第32頁）、勞工保險被保險人投保資料表（本案
    卷第16頁）、存摺（本案卷第35至69頁）、商業保險投保資
    料查詢結果表（本案卷第71頁）、唐子俊診所診斷證明書（
    本案卷第74至78頁）、高雄市政府社會局社會福利資訊料查
    詢表（本案卷第81至83頁）等在卷可參。則在查無聲請人有
    其他收入來源之情形下，佐以其現無投保勞工保險，及本院
    依職權就聲請人所患情緒障礙等症是否影響工作能力函詢唐
    子俊診所，該診所函稱：「聽力障礙、焦慮及情緒相互影響
    ，易對工作產生一定程度影響，然影響程度需經由心理評估
    。」（本案卷第79頁），是本院即以聲請人目前無業、收入
    為0元作為其現在償債能力之基礎。
  ㈢關於聲請人個人日常必要支出部分，按債務人必要生活費用
    ，以最近一年衛生福利部或直轄市政府所公告當地區每人每
    月最低生活費一點二倍定之，消債條例第64條之2第1項定有
    明文。本院參酌衛福部社會司所公告108年度高雄市最低生
    活費標準為13,099元，則聲請人每月生活所必需除有特殊情
    形並有證據證明者外，自宜以此數額之1.2倍即15,719元為
    度，始得認係必要支出。又上開最低生活費用之標準，係照
    當地近1年平均每人消費支出60％，依其基準之家庭收支調查
    報告調查表格式示有關經常性支出之調查項目，其原即包括
    利息支出、食品、衣著、房租及水費、電費、醫療保健、交
    通、娛樂、教育等基本生活需求；因聲請人戶籍地為母親陳
    賴金葉名下房屋（參本案卷第34頁、第72至73頁），堪認聲
    請人客觀上應無房屋費用支出，故於計算聲請人個人每月必
    要生活費時，即應自前開已包括聲請人居住費用在內，扣除
    相當於房租支出所佔比例24.36％，俾免重複計列費用，而符
    公平之旨，則依此計算之結果，聲請人每月之必要生活費在
    不含居住費用之情形下，即應為11,890元【計算式：15,719
    －（15,719×24.36%）＝11,890】。
四、綜上所述，以聲請人現無所得，遑論尚有餘款可用於清償債
    務7,966,939元（參調解卷第84頁，共6家金融機構債權合計
    5,243,693元，及調解卷第44頁以下，勝天然資資產公司11,
    102元、富邦資產公司1,346,316元、良京實業公司920,477
    元、萬榮行銷公司445,351元）。從而，聲請人聲請本件清
    算，應予准許，爰命司法事務官進行本件清算程序。
五、依消債條例第11條第1項、第83條第1項、第16條第1項，裁
    定如主文。
中　　華　　民　　國　　108 　年　　10　　月　　28　　日
                  民事庭　法　官　賴寶合
以上正本係照原本作成。
本裁定不得抗告。
中　　華　　民　　國　　108 　年　　10　　月　　28　　日
                          書記官  胡美儀